【裁判字號】    97,上訴,1542
【裁判日期】    971110
【裁判案由】    違反毒品危害防制條例
【裁判全文】
臺灣高等法院高雄分院刑事判決        97年度上訴字第1542號
上  訴  人
即  被  告  乙○○
指定辯護人  郭寶蓮律師
上  訴  人
即  被  告  甲○○
指定辯護人  郭寶蓮律師
上列上訴人因違反毒品危害防制條例案件，不服臺灣高雄地方法
院97年度訴字第901 號中華民國97年7 月31日第一審判決（起訴
案號：臺灣高雄地方法院檢察署97年度偵字第8208號），提起上
訴，本院判決如下：
    主  文
上訴駁回。
    事  實
一、乙○○、甲○○為男女朋友，明知甲基安非他命為毒品危害
    防制條例所管制之第二級毒品，非經許可，不得非法持有、
    販賣，詎乙○○竟意圖營利，並基於販賣牟利之各別犯意，
    事先以總價新臺幣（下同）20,000元、30,000元代價，向綽
    號「偉仔」成年男子購入數量不詳之甲基安非他命後，持其
    所有之電子磅秤1 台予以稱重，分裝為每包500 元及1,000
    元等數量，並以夾鏈袋包裝後，另將其所有不詳廠牌型號之
    行動電話機2 具，置入向他人借用0000000000門號之SIM 卡
    作為聯絡工具，分別如附表一所示之時間、地點、價金、數
    量及聯絡方式，販賣甲基安非他命給林靜美共7 次（即編號
    1 至7 ；其中編號5 、6 部分係與甲○○共同販賣）、販賣
    給馬知遠共3 次（即編號8 至10；其中編號10係與甲○○共
    同販賣）、販賣給何志文共3 次（編號11至13），藉此營利
    。甲○○於乙○○就附表一編號5 、6 、10販賣甲基安非他
    命給林靜美2 次、馬知遠1 次時，各別基於共同販賣甲基安
    非他命之犯意聯絡，先由乙○○與林靜美、馬知遠以電話聯
    絡，約定交易之數量、價金、時間、地點等事項，並達成買
    賣之合意後，再將甲基安非他命交由甲○○送往高雄市○○
    區○○街12巷18號3 樓林靜美住處樓下，分別交付林靜美、
    馬知遠（當時借住林靜美住處），並收取價金（惟其中編號
    6 、10部分因林靜美、馬知遠賒欠而未取得價金）。嗣經警
    對乙○○所使用之0000000000門號實施通訊監察，查悉其有
    販毒嫌疑，並於97年3 月11日16時5 分許，搜索林靜美住處
    ，扣得馬知遠所有之甲基安非他命1 包，並經林靜美供出毒
    品來源係向乙○○所購買；旋於同日16時20分許（起訴書誤
    載為6 時40分），搜索高雄縣鳳山市○○街111 之2 號乙○
    ○住處，扣得乙○○所有供秤重分裝甲基安非他命使用之電
    子磅秤1 台、預備供分裝用之夾鏈袋1 包，因而查獲上情。
二、案經行政院海岸巡防署南部地區巡防局報請臺灣高雄地方法
    院檢察署檢察官偵查起訴。
    理  由
壹、證據能力部分：
一、按被告之自白，非出於強暴、脅迫、利誘、詐欺、疲勞訊問
    、違法羈押或其他不正之方法，且與事實相符者，得為證據
    ；刑事訴訟法第156 條第1 項定有明文。本件有於附表一所
    示各次販賣甲基安非他命，及有於附表一編號10所示共同販
    賣甲基安非他命之犯罪事實，業經上訴人即被告乙○○（下
    稱被告乙○○）、上訴人即被告甲○○（下稱被告甲○○）
    坦承不諱，且核與事實相符，自得作為證據。
二、被告以外之人於偵查中向檢察官所為之陳述，除顯有不可信
    之情況者外，得為證據；刑事訴訟法第159 之1 第2 項定有
    明文。偵查中對被告以外之人所為之偵查筆錄，或被告以外
    之人向檢察官所提之書面陳述，性質上均屬傳聞證據。惟現
    階段刑事訴訟法規定，檢察官代表國家偵查犯罪、實施公訴
    ，依法其有訊問被告、證人及鑑定人之權，證人、鑑定人且
    須具結，實務運作時，檢察官偵查中向被告以外之人所取得
    之陳述，原則上均能遵守法律規定，不致違法取供，其可信
    度極高。林靜美、馬知遠、何志文、甲○○於偵查中，以證
    人身分向檢察官具結所為之陳述，被告乙○○、甲○○及辯
    護人未曾提及檢察官在偵查時有不法取供之情形，亦無顯不
    可信之情況，且於審判中並經被告乙○○、甲○○進行詰問
    ，亦給予對質之機會，應認具有證據能力。
三、被告以外之人於審判外之陳述，雖不符刑事訴訟法第159 條
    之1 至之4 等4 條之規定，而經當事人於審判程序同意作為
    證據，法院審酌該言詞陳述或書面陳述作成時之情況，認為
    適當者，亦得為證據；刑事訴訟法第159 條之5 第1 項定有
    明文。林靜美、馬知遠、何志文、乙○○、甲○○於警詢之
    陳述，為被告以外之人於審判外之言詞陳述，惟經檢察官及
    被告乙○○、甲○○及辯護人於本院審理時表示同意作為證
    據使用，且經審酌其等於警詢之陳述，並無不法採證之情形
    ，認為以之作為本案之證據亦屬適當，具有證據能力。
四、本案對於被告乙○○所使用之0000000000門號行動電話所為
    之通訊監察，係依通訊保障及監察法規定，經法官審查後核
    發而實施，監察期間自97年2 月15日起至同年3 月14日止，
    有原審97年聲監字第291 號通訊監察書暨門號附表可稽（原
    審卷第110 頁），為合法之通訊監察。在通訊監察期間取得
    被告乙○○以上述行動電話與各交易對象對話之錄音，並無
    違法取證之瑕疵，依此核發之通訊監察書所監聽之錄音帶及
    譯文，業經被告乙○○及辯護人、檢察官就各該監聽譯文所
    示對話內容之真正均不爭執，監聽譯文所表彰依法律規定程
    序所取得之語音證物內容，具有證據能力。
貳、實體部分：
一、訊據被告乙○○坦承先以總價20,000、30,000元之代價，向
    綽號「偉仔」成年男子購入數量不詳之甲基安非他命後，以
    電子磅秤稱重分裝為每包500 元及1,000 元，並以夾鏈袋包
    裝，且以其所有不詳廠牌型號之行動電話機2 具，置入向他
    人借用之0000000000門號之SIM 卡作為對外聯絡工具，分別
    如附表一所示各次販賣甲基安非他命給馬知遠、何志文、林
    靜美多次之犯行；被告甲○○亦坦承編號10之販賣甲基安非
    他命犯行，惟否認有編號5 、6 之犯行，辯稱：從未交付甲
    基安非他命給林靜美云云。經查：
  (一)被告乙○○販賣馬知遠（編號8 至10）、何志文（編號11至
    13）部分：馬知遠係借用林靜美所使用之0000000000號行動
    電話、何志文則使用自己之0000000000號行動電話，與被告
    乙○○所使用之0000000000號行動電話聯絡，向被告乙○○
    購買甲基安非他命施用等情，業經馬知遠、何志文指證綦詳
    （偵查卷第30、40頁）。其等於案發後，經警採尿送驗結果
    均呈甲基安非他命陽性反應，有高雄市立凱旋醫院尿液檢驗
    報告可佐（原審卷第44、48頁），足認確有施用甲基安非他
    命無訛。復有被告乙○○所使用之0000000000號、馬知遠借
    用林靜美所使用之0000000000號、何志文所使用之00000000
    00號等行動電話門號申請使用人資料（原審卷第21、71頁）
    ，及在被告乙○○住處查扣之電子磅秤1 臺、夾鏈袋1 包可
    佐。而馬知遠雖稱向被告乙○○購買4 次（偵卷第30頁），
    惟馬知遠最後一次購買時，因先前積欠價款未清，不敢直接
    聯絡，而由林靜美出資500 元、馬知遠出資1,000 元，合資
    1,500 元後，由林靜美以電話與被告乙○○聯絡，約定購買
    500 元及1,000 元之甲基安非他命各1 包，並由被告乙○○
    將甲基安非他命送往高雄市○○區○○街12巷18號3 樓，均
    交付林靜美收受，且由林靜美交付全部價金等情，業據林靜
    美證述明確（原審卷第133 、140 頁）。不論主觀認知及客
    觀交易經過，應認該次係由林靜美而非馬知遠向被告乙○○
    購買。馬知遠所稱買過4 次，顯將該次誤算在內，自應扣除
    ，故被告乙○○販賣甲基安非他命予馬知遠之次數為3 次而
    非4 次（起訴書所載犯罪事實亦認係3 次）。又被告乙○○
    販賣馬知遠共3 次，每次數量各1,000 元，均因馬知遠賒欠
    ，尚未取得價金，至於販賣何志文共3 次，每次數量各500
    元，均由何志文親赴被告乙○○住處拿取，並當場交付價金
    ，業據被告乙○○供明（原審卷第188 頁），關於馬知遠部
    分，核與林靜美所稱：馬知遠積欠乙○○毒品價款未清相符
    （原審卷第140 頁）。被告乙○○對以上各次販賣所為之自
    白，應與事實相符，犯行洵堪認定。
  (二)被告乙○○販賣林靜美7 次（編號1 至7） 部分：林靜美係
    使用0000000000號、0000000000號行動電話，與被告乙○○
    所使用之0000000000號行動電話聯絡，購買甲基安非他命施
    用等情，業據林靜美指證綦詳，並有其所使用之0000000000
    號、0000000000號申請使用人資料（原審卷第69、71頁），
    及0000000000門號行動電話之通訊監察書、通訊監察譯文，
    及在被告乙○○住處查扣之電子磅秤1 臺、夾鏈袋1 包可佐
    （原審卷第110 頁、警卷第13頁）。而林靜美於案發後，經
    警採尿送驗結果呈甲基安非他命陽性反應，有高雄市立凱旋
    醫院尿液檢驗報告可憑（原審卷第47頁），足認確有施用甲
    基安非他命無訛。而林靜美關於買受之次數，前後所述不一
    ，且係包括97年3 月5 日與馬知遠合買1 次、及由甲○○送
    交2 次在內，總次數在5 次以上、10次以下，約6 、7 次左
    右，並有購買500 元、1,000 元（95年3 月7 日因與馬知遠
    合資共買1,500 元）及部分未給付價金等情形。經原審詳加
    詰問，並依罪疑唯輕原則，認定被告乙○○販賣次數至少為
    7 次，其中購買數量1,000 元之次數為5 次，購買數量500
    元毒品之次數為2 次，非如起訴意旨所指販賣15次（其餘8
    次另為無罪諭知），被告乙○○亦認應無錯誤而坦承，其對
    以上各次販賣所為之自白，應與事實相符，犯行洵堪認定。
  (三)被告甲○○就編號5 、6 共同販賣林靜美、編號10共同販賣
    馬知遠部分：馬知遠業指明確指證係由綽號「雅雅」之被告
    甲○○交付甲基安非他命（警卷第16頁、偵查卷第30頁），
    並經被告甲○○坦認無訛。被告甲○○既明知所交付者為甲
    基安非他命，亦知應收取價金而未得收取，自係以自己犯罪
    之意思而參與販賣甲基安非他命之構成要件行為，其就該次
    販賣行為，與被告乙○○間有犯意聯絡及行為分擔無疑。而
    林靜美明確指稱：「見過甲○○兩次。我打電話給乙○○購
    買數量各1,000 元之甲基安非他命，甲○○幫乙○○拿到高
    雄市○○區○○街12巷18號3 樓之樓下給我，其中一次有給
    甲○○1,000 元，另一次沒有給，沒給錢的那次也是1,000
    元，甲○○拿兩次甲基安非他命給我的時間，是在開始向乙
    ○○買甲基安非他命之後」（偵查卷第8 、9 頁；原審卷第
    132 、137 、139 、140 、141 頁）。被告甲○○雖否認其
    事，但林靜美仍稱：「這兩次我都跟乙○○聯絡，我跟他講
    說要買甲基安非他命，他沒有說要找別人拿給我，後來實際
    上拿給我的是甲○○；時間在96年底有一次，另一次距離前
    次沒很久，都是晚上。我不認識甲○○，可能是乙○○有跟
    他講地址；乙○○到達時會打電話給我，叫我下樓，我下來
    後就有人拿東西給我；甲○○送甲基安非他命給我時，兩次
    都是開車來，其中一次我去跟甲○○拿，她坐在駕駛座；另
    一次是甲○○下車拿給我，我拿了甲基安非他命轉身就走」
    （原審卷第136 至140 頁）。按林靜美與被告甲○○素不相
    識，並無仇隙，衡情不致無故構陷。參以被告甲○○並不否
    認有陪同被告乙○○至林靜美住處樓下，找林靜美或馬知遠
    收取買甲基安非他命之價款（偵查卷第12、39頁），堪認林
    靜美指述情節，應屬真實。被告甲○○除交付甲基安非他命
    外，既知應收取價金且已收取其中1 次之價金1,000 元，應
    係以自己犯罪之意思而參與販賣甲基安非他命之構成要件行
    為，以上兩次販賣，與被告乙○○間均有犯意聯絡及行為分
    擔。至於被告乙○○、甲○○既為男女朋友，被告乙○○且
    已坦承販賣，衡情定當盡力使被告甲○○脫免罪責，故其關
    於被告甲○○未曾交付甲基安非他命給林靜美之證述，證明
    力即屬薄弱，復與林靜美之證述矛盾，亦與被告甲○○坦承
    曾經陪同之情不符，要屬迴護之語，自不足採。
  (四)販賣甲基安非他命係違法行為，非可公然為之，且有其獨特
    之販售通路及管道，復無公定價格，容易增減分裝之份量，
    每次買賣之價量，可能隨時依雙方關係深淺、資力、需求量
    及對行情之認知、來源是否充裕、查緝鬆嚴、購買者被查獲
    時供述購買對象之可能風險評估等，而異其標準，非可一概
    而論。被告乙○○已坦承販賣甲基安非他命，雖未言明販入
    賣出之真正價差利潤，然其既多次為之，且由犯案時間係自
    96年12月至97年3 月觀之，甚至有同意賒欠而尚未收取價款
    情形，應屬每次交易均有獲利可得，始甘冒隨時有被查獲之
    危險，堪認無論從「價差」或「量差」之方式，均有從中賺
    取差額利潤圖利之意圖及事實，此應屬合於論理法則，且不
    違背社會通常經驗之理性判斷。是被告乙○○販賣甲基安非
    他命，被告甲○○共同參與其中部分，應當具有營利之意圖
    ，亦堪認定。綜上各項，罪證明確，被告乙○○、甲○○之
    犯行洵堪認定。
二、查甲基安非他命係毒品危害防制條例第2 條第2 項第2 款所
    明定之第二級毒品；核被告乙○○如附表一編號1 至13販賣
    甲基安非他命給馬知遠、何志文、林靜美之各次犯行；被告
    甲○○知情而參與如附表一編號5 、6 、10販賣甲基安非他
    命給馬知遠、林靜美之各次犯行，均係犯毒品危害防制條例
    第4 條第2 項販賣第二級毒品罪。被告乙○○、甲○○各次
    販賣前之持有低度行為，應分別為販賣之高度行為所吸收，
    不另論罪。被告乙○○、甲○○就如附表一編號5 、6 、10
    之販賣行為，有犯意聯絡及行為分擔，均為共同正犯。按刑
    法於95年7 月1 日修正施行，關於刑法第56條連續犯規定修
    正理由之說明，謂「對繼續犯同一罪名之罪者，均適用連續
    犯之規定論處，不無鼓勵犯罪之嫌，亦使國家刑罰權之行使
    發生不合理之現象」、「基於連續犯原為數罪之本質及刑罰
    公平原則之考量，爰刪除有關連續犯之規定」等語，即係將
    本應各自獨立評價之數罪，回歸本來就應賦予複數法律效果
    之原貌。因此，就刑法修正施行後多次販賣毒品之犯行，採
    一罪一罰，始符合立法本旨。則刑法修正施行前連續販賣毒
    品部分，應依刑法第2 條第1 項之規定，適用修正前連續犯
    之規定論以一罪；刑法修正施行後之多次販賣犯行，除符合
    接續犯之要件外，則應一罪一罰，予以數罪併罰，合併定其
    應執行之刑。事實審法院於定應執行之刑時，應視各案情節
    之輕重「合併減輕」而為妥適之裁量，不致發生刑罰過重之
    不合理現象。至所謂集合犯係指立法者所制定之犯罪構成要
    件中，本即預定有數個同種類行為而反覆實行之犯罪而言。
    故是否集合犯之判斷，客觀上，自應斟酌法律規範之本來意
    涵、實現該犯罪目的之必要手段、社會生活經驗中該犯罪必
    然反覆實行之常態及社會通念等；主觀上，則視其反覆實施
    之行為是否出於行為人之一個犯意，並秉持刑罰公平原則，
    加以判斷之。被告乙○○、甲○○販賣第二級毒品多次，其
    交易之對象、時間及地點均各別有異，犯意顯然各別，實無
    從認定立法者本即預定該犯罪之本質，必有數個同種類行為
    而反覆實行之集合犯行，故其各次販賣，縱屬相同類別之毒
    品，應非集合犯之罪。被告乙○○、甲○○於各次販賣之行
    為，均係為滿足各該次之營利，於交付取得價款時，該次行
    為即已完成；是各次均為各自獨立之行為，各具獨立性，其
    前後各次之販賣行為間，自無密切不可分之關係，各自獨立
    構成同一販賣罪責，顯然不合接續犯之構成要件，此為最高
    法院所採之見解（最高法院96年度第9 次刑事庭會議參考）
    ，則多次販賣毒品之行為，於刑法於95年7 月1 日修正施行
    後，要無集合犯之適用，而應以被告乙○○、甲○○販賣毒
    品之次數，定其犯罪行為數，並予分論併罰。又同為販賣毒
    品之人，其原因動機不一，犯罪情節未必盡同，雖有大盤毒
    梟者，然亦有中、小盤之分，甚至僅係吸毒者為求互通有無
    而有償轉讓，各販賣行為所造成危害社會之程度自屬有異，
    而販賣第二級毒品之法定最低本刑為7 年以上有期徒刑，倘
    依其情狀處以有期徒刑即足懲儆，並可達防衛社會之目的，
    自非不可依客觀之犯行與主觀之惡性，併加考量其情狀是否
    有可憫恕之處，而適用刑法第59條之規定酌量減輕其刑，期
    使個案裁判之量刑有其衡平，符合比例原則。被告甲○○雖
    與被告乙○○共同為之，然兩人為男女朋友，所參與者僅係
    受指示而為交付甲基安非他命及收取價款，別無販入、分裝
    、聯絡行為，毫無主導指揮角色，其各次交付之數量，復為
    零星小額，其危害及惡性，顯不能與被告乙○○相提並論，
    實屬情輕法重，衡其犯罪情狀，在客觀上足以引起一般同情
    ，以宣告法定低度刑猶嫌過重，爰依刑法第59條之規定，予
    以酌量減輕其刑度。
三、原審認為罪證明確，因而適用毒品危害防制條例第4 條第2
    項、第19條第1 項，刑法第11條、第28條、第59條、第38條
    第1 項第2 款、第51條第5 款之規定，並審酌被告乙○○、
    甲○○均因施用毒品經裁定送觀察、勒戒，竟無視政府杜絕
    毒品禁令，販賣甲基安非他命牟利，致使施用者沈迷毒癮無
    法自拔，戕害國民身心健康，潛在危害社會治安，被告乙○
    ○經查獲販賣次數雖達13次，惟念數量非鉅，販賣所得不多
    ，犯後尚知坦承部分犯行，態度非劣，被告甲○○雖有參與
    ，並非主導，且有情堪憫恕之處等一切情狀，量處被告乙○
    ○、甲○○各如附表一所示之刑；並定應執行刑為被告乙○
    ○有期徒刑15年、被告甲○○有期徒刑5 年。且說明扣案之
    電子磅秤1 台，屬被告乙○○所有供各次販賣前稱重分裝甲
    基安非他命所用之物，應依毒品危害防制條例第19條第1 項
    規定；扣案之夾鏈袋1 包，屬被告乙○○所有預備分裝甲基
    安非他命販賣所用之物，應依刑法第38條第1 項第2 款之規
    定；均在被告乙○○所犯各次販賣第二級毒品罪刑項下宣告
    沒收；被告甲○○就編號5 、6 、10部分，依共同正犯責任
    共同之原則，應分別於其所犯各該罪刑項下宣告沒收。未扣
    案之不詳廠牌型號行動電話機2 具，均屬被告乙○○所有並
    置入向他人借用之0000000000號SIM 卡使用，作為各次販賣
    甲基安非他命聯絡工具，並無證據足認業已滅失，應依毒品
    危害防制條例第19條第1 項規定，於其所犯各次販賣第二級
    毒品罪刑項下宣告沒收之，如全部或一部不能沒收時，追徵
    其價額。被告甲○○就編號5 、6 、10部分，依共同正犯責
    任共同之原則，應分別於其所犯各該罪刑項下均宣告沒收，
    如全部或一部不能沒收時，追徵其價額。被告乙○○販賣甲
    基安非他命13次，販毒所得如附表一編號1 、2 、3 、5 、
    7 、11、12、13所示總計6,000 元（計算式：500 ＋500 ＋
    1000＋1000＋1500＋500 ＋500 ＋500 ＝6000）；其中編號
    5 之販毒所得1,000 元，係被告甲○○、乙○○所共犯。各
    該次之販毒所得金額雖未扣案，應依毒品危害防制條例第19
    條第1 項之規定，及共同正犯責任共同原則於編號5 之罪刑
    項下諭知販毒所得1,000 元部分連帶沒收，如全部或一部不
    能沒收時，以其等財產抵償之；其餘則於被告乙○○之罪刑
    項下諭知沒收，如全部或一部不能沒收時，以其財產抵償之
    。至於0000000000門號之SIM 卡，非屬被告乙○○或甲○○
    所有；其餘扣案分屬被告乙○○、林靜美所有之疑似愷他命
    、甲基安非他命吸食器、林靜美所有之電子磅秤、分裝袋、
    馬知遠所有之甲基安非他命等物，均與本件販賣甲基安非他
    命無關，均不沒收。核其認事用法，並無不合，各次量刑亦
    屬允當。且依刑法第51條數罪併罰定執行刑之立法方式，採
    限制加重原則，亦即非以累加方式定應執行刑，被告每次犯
    罪手法類似，如以實質累加方式定應執行刑，則處罰之刑度
    顯將超過其行為之不法內涵，違反罪責原則，及考量因生命
    有限，刑罰對被告造成之痛苦程度，係隨刑度增加而生加乘
    效果，非以等比方式增加，是以隨罪數增加遞減刑罰方式，
    當足以評價被告行為不法性之法理（即多數犯罪責任遞減原
    則），本院認所定應執行刑亦屬適當。且不因本院審理時被
    告乙○○坦承全部犯罪、被告甲○○坦承部分犯罪，而變更
    原審量刑之基礎及依據。被告乙○○上訴意旨，以量刑及定
    執行刑不當，被告甲○○上訴意旨，否認部分犯罪，而均指
    摘原判決不當，並無理由，應予駁回。
四、關於如附表二所示被告乙○○被訴販賣甲基安非他命給林靜
    美部分，業經原審判決無罪確定，不再論列，應併敘明。
據上論斷，應依刑事訴訟法第368 條，判決如主文。
本案經檢察官鄭銘謙到庭執行職務。
中    華    民    國    97    年    11    月    10    日
                  刑事第五庭    審判長法  官  曾永宗
                                      法  官  任森銓
                                      法  官  王伯文
以上正本證明與原本無異。
如不服本判決應於收受本判決後10日內向本院提出上訴書狀，其
未敘述上訴理由者，並得於提起上訴後10日內向本院補提理由書
狀（應附繕本）「切勿逕送上級法院」。
中    華    民    國    97    年    11    月    10    日
                                      書記官  黎  珍
附錄本件判決論罪科刑法條：
毒品危害防制條例第4 條第2 項
製造、運輸、販賣第二級毒品者，處無期徒刑或7 年以上有期徒
刑，得併科新臺幣7,000,000 元以下罰金。
附表一（有罪部分）：
┌─┬───┬────┬──────────────┬──────────────────┐
│編│行為人│販賣對象│   販賣方式、數量及所得     │        所犯罪名、處罰及沒收        │
│號│      │與時間  │                            │                                    │
├─┼───┼────┼──────────────┼──────────────────┤
│1 │乙○○│林靜美  │林靜美以0000000000號行動電話│乙○○販賣第二級毒品，處有期徒刑柒年│
│  │      ├────┤與乙○○所使用之0000000000號│貳月。扣案之電子磅秤1 臺、夾鏈袋1 包│
│  │      │96年12月│行動電話聯絡，以500 元代價向│，均沒收；未扣案之行動電話機貳具（均│
│  │      │間某日  │乙○○購買甲基安非他命1包， │不含SIM 卡）均沒收，如全部或一部不能│
│  │      │        │由乙○○親送林靜美位於高雄市│沒收時，追徵其價額；未扣案之販毒所得│
│  │      │        │小港區○○街12巷18號3樓住處 │新臺幣伍佰元沒收，如全部或一部不能沒│
│  │      │        │樓下交付上開毒品並收取價金。│收時，以其財產抵償之。              │
├─┼───┼────┼──────────────┼──────────────────┤
│2 │乙○○│林靜美  │林靜美以0000000000號行動電話│乙○○販賣第二級毒品，處有期徒刑柒年│
│  │      ├────┤與乙○○所使用之0000000000號│貳月。上開扣案之電子磅秤1 臺、夾鏈袋│
│  │      │96年12月│行動電話聯絡，以500 元代價向│1 包，均沒收；上開未扣案之行動電話機│
│  │      │間某日  │乙○○購買甲基安非他命1 包，│貳具（均不含SIM 卡）均沒收，如全部或│
│  │      │        │由乙○○親送林靜美位於高雄市│一部不能沒收時，追徵其價額；未扣案之│
│  │      │        │小港區○○街12巷18號3 樓住處│販毒所得新臺幣伍佰元沒收，如全部或一│
│  │      │        │樓下交付上開毒品並收取價金。│部不能沒收時，以其財產抵償之。      │
├─┼───┼────┼──────────────┼──────────────────┤
│3 │乙○○│林靜美  │林靜美以0000000000號行動電話│乙○○販賣第二級毒品，處有期徒刑柒年│
│  │      ├────┤與乙○○所使用之0000000000號│肆月。上開扣案之電子磅秤1 臺、夾鏈袋│
│  │      │96年12月│行動電話聯絡，以1,000 元代價│1 包，均沒收；上開未扣案之行動電話機│
│  │      │間某日  │向乙○○購買甲基安非他命1 包│貳具（均不含SIM 卡）均沒收，如全部或│
│  │      │        │，由乙○○親送林靜美位於高雄│一部不能沒收時，追徵其價額；未扣案之│
│  │      │        │市○○區○○街12巷18號3 樓住│販毒所得新臺幣壹仟元沒收，如全部或一│
│  │      │        │處樓下交付上開毒品並收取價金│部不能沒收時，以其財產抵償之。      │
├─┼───┼────┼──────────────┼──────────────────┤
│4 │乙○○│林靜美  │林靜美以0000000000號行動電話│乙○○販賣第二級毒品，處有期徒刑柒年│
│  │      ├────┤與乙○○所使用之0000000000號│肆月。上開扣案之電子磅秤1 臺、夾鏈袋│
│  │      │96年12月│行動電話聯絡，以1,000 元代價│1包 ，均沒收；上開未扣案之行動電話機│
│  │      │間某日  │向乙○○購買甲基安非他命1 包│貳具（均不含SIM 卡）均沒收，如全部或│
│  │      │        │，由乙○○親送林靜美位於高雄│一部不能沒收時，追徵其價額。        │
│  │      │        │市○○區○○街12巷18號3 樓住│                                    │
│  │      │        │處樓下交付上開毒品，並因林靜│                                    │
│  │      │        │美賒欠致未取得價金。        │                                    │
├─┼───┼────┼──────────────┼──────────────────┤
│5 │乙○○│林靜美  │林靜美以0000000000號行動電話│乙○○部分：                        │
│  │甲○○├────┤與乙○○所使用之0000000000號│乙○○共同販賣第二級毒品，處有期徒刑│
│  │      │96年12月│行動電話聯絡，以1,000 元代價│柒年肆月。上開扣案之電子磅秤1 臺、夾│
│  │      │間某日  │向乙○○購買甲基安非他命1 包│鏈袋1 包，均沒收；上開未扣案之行動電│
│  │      │        │，乙○○則將毒品交由甲○○送│話機貳具（均不含SIM 卡）均沒收，如全│
│  │      │        │至林靜美位於高雄市小港區宮和│部或一部不能沒收時，追徵其價額；未扣│
│  │      │        │街12巷18號3 樓住處樓下交付予│案之販毒所得新臺幣壹仟元連帶沒收，如│
│  │      │        │林靜美，並收取價金。        │全部或一部不能沒收時，以其與甲○○之│
│  │      │        │                            │財產抵償之。                        │
│  │      │        │                            ├──────────────────┤
│  │      │        │                            │甲○○部分：                        │
│  │      │        │                            │甲○○共同販賣第二級毒品，處有期徒刑│
│  │      │        │                            │參年捌月。前項扣案之電子磅秤1 台、夾│
│  │      │        │                            │鏈袋1 包，均沒收；前項未扣案之行動電│
│  │      │        │                            │話機貳具（均不含SIM 卡）均沒收，如全│
│  │      │        │                            │部或一部不能沒收時，追徵其價額；未扣│
│  │      │        │                            │案之販毒所得新台幣壹仟元連帶沒收，如│
│  │      │        │                            │全部或一部不能沒收時，以其與乙○○之│
│  │      │        │                            │財產抵償之。                        │
├─┼───┼────┼──────────────┼──────────────────┤
│6 │乙○○│林靜美  │林靜美以0000000000號行動電話│乙○○部分：                        │
│  │甲○○├────┤與乙○○所使用之0000000000號│乙○○共同販賣第二級毒品，處有期徒刑│
│  │      │96年12月│行動電話聯絡，以1,000 元代價│柒年肆月。上開扣案之電子磅秤1 臺、夾│
│  │      │間某日  │向乙○○購買甲基安非他命1 包│鏈袋1 包，均沒收；上開未扣案之行動電│
│  │      │        │，乙○○則將毒品交由甲○○送│話機貳具（均不含SIM 卡）均沒收，如全│
│  │      │        │至林靜美位於高雄市小港區宮和│部或一部不能沒收時，追徵其價額。    │
│  │      │        │街12巷18號3 樓住處樓下交付予├──────────────────┤
│  │      │        │林靜美，並因林靜美賒欠致未取│甲○○部分：                        │
│  │      │        │得價金。                    │甲○○共同販賣第二級毒品，處有期徒刑│
│  │      │        │                            │參年捌月。上開扣案之電子磅秤1 臺、夾│
│  │      │        │                            │鏈袋1 包，均沒收；上開未扣案之行動電│
│  │      │        │                            │話機貳具（均不含SIM 卡）均沒收，如全│
│  │      │        │                            │部或一部不能沒收時，追徵其價額。    │
├─┼───┼────┼──────────────┼──────────────────┤
│7 │乙○○│林靜美（│林靜美出資500 元、馬知遠出資│乙○○販賣第二級毒品，處有期徒刑柒年│
│  │      │與馬知遠│1,000 元，合資1,500 元後，由│陸月。上開扣案之電子磅秤1 臺、夾鏈袋│
│  │      │合資）  │林靜美以0000000000號行動電話│1 包，均沒收；上開未扣案之行動電話機│
│  │      ├────┤與乙○○所使用之0000000000號│貳具（均不含SIM 卡）均沒收，如全部或│
│  │      │97年3 月│行動電話聯絡，向乙○○購買價│一部不能沒收時，追徵其價額；未扣案之│
│  │      │5 日    │格1,000 元及500 元之甲基安非│販毒所得新臺幣壹仟伍佰元沒收，如全部│
│  │      │        │他命各1 包，經乙○○親送林靜│或一部不能沒收時，以其財產抵償之。  │
│  │      │        │美位於高雄市○○區○○街12巷│                                    │
│  │      │        │18號3 樓住處樓下，全數交付予│                                    │
│  │      │        │林靜美並收取全部價金。      │                                    │
├─┼───┼────┼──────────────┼──────────────────┤
│8 │乙○○│馬知遠  │馬知遠借用林靜美所使用之0936│乙○○販賣第二級毒品，處有期徒刑柒年│
│  │      ├────┤689590號行動電話與乙○○所使│肆月。上開扣案之電子磅秤1 臺、夾鏈袋│
│  │      │97年1 月│用之0000000000號行動電話聯絡│1 包，均沒收；上開未扣案之行動電話機│
│  │      │至2 月中│，以1,000 元代價向乙○○購買│貳具（均不含SIM 卡）均沒收，如全部或│
│  │      │旬期間某│甲基安非他命1 包，由乙○○親│一部不能沒收時，追徵其價額。        │
│  │      │日      │送馬知遠借住在林靜美位於高雄│                                    │
│  │      │        │市○○區○○街12巷18號3 樓住│                                    │
│  │      │        │處樓下交付上開毒品予馬知遠，│                                    │
│  │      │        │因馬知遠賒欠致未取得價金。  │                                    │
├─┼───┼────┼──────────────┼──────────────────┤
│9 │乙○○│馬知遠  │馬知遠借用林靜美所使用之0936│乙○○販賣第二級毒品，處有期徒刑柒年│
│  │      ├────┤689590號行動電話與乙○○所使│肆月。上開扣案之電子磅秤1 臺、夾鏈袋│
│  │      │97年1 月│用之0000000000號行動電話聯絡│1 包，均沒收；上開未扣案之行動電話機│
│  │      │至2 月中│，以1,000 元代價向乙○○購買│貳具（均不含SIM 卡）均沒收，如全部或│
│  │      │旬期間某│甲基安非他命1 包，由乙○○親│一部不能沒收時，追徵其價額。        │
│  │      │日      │送馬知遠借住在林靜美位於高雄│                                    │
│  │      │        │市○○區○○街12巷18號3 樓住│                                    │
│  │      │        │處樓下交付上開毒品予馬知遠，│                                    │
│  │      │        │因馬知遠賒欠致未取得價金。  │                                    │
├─┼───┼────┼──────────────┼──────────────────┤
│10│乙○○│馬知遠  │馬知遠借用林靜美所使用之0936│乙○○部分：                        │
│  │甲○○├────┤689590號行動電話與乙○○所使│乙○○共同販賣第二級毒品，處有期徒刑│
│  │      │97年1 月│用之0000000000號行動電話聯絡│柒年肆月。上開扣案之電子磅秤1 臺、夾│
│  │      │至2 月中│，以1,000 元代價向乙○○購買│鏈袋1 包，均沒收；上開未扣案之行動電│
│  │      │旬期間某│甲基安非他命1 包，乙○○將毒│話機貳具（均不含SIM 卡）均沒收，如全│
│  │      │日      │品交由甲○○送往馬知遠借住林│部或一部不能沒收時，追徵其價額。    │
│  │      │        │靜美位於高雄市○○區○○街12├──────────────────┤
│  │      │        │巷18號3 樓住處樓下交付上開毒│甲○○部分：                        │
│  │      │        │品予馬知遠，因馬知遠賒欠致未│甲○○共同販賣第二級毒品，處有期徒刑│
│  │      │        │取得價金。                  │參年捌月。上開扣案之電子磅秤1 臺、夾│
│  │      │        │                            │鏈袋1 包，均沒收；上開未扣案之行動電│
│  │      │        │                            │話機貳具（均不含SIM 卡）均沒收，如全│
│  │      │        │                            │部或一部不能沒收時，追徵其價額。    │
├─┼───┼────┼──────────────┼──────────────────┤
│11│乙○○│何志文  │何志文以0000000000號行動電話│乙○○販賣第二級毒品，處有期徒刑柒年│
│  │      ├────┤與乙○○所使用之0000000000號│貳月。上開扣案之電子磅秤1 臺、夾鏈袋│
│  │      │97年3 月│行動電話聯絡，以500 元代價向│1 包，均沒收；上開未扣案之行動電話機│
│  │      │5 日    │乙○○購買甲基安非他命1 包，│貳具（均不含SIM 卡）均沒收，如全部或│
│  │      │        │親赴乙○○位於高雄縣鳳山市天│一部不能沒收時，追徵其價額；未扣案之│
│  │      │        │興街111 之2 號住處拿取上開毒│販毒所得新臺幣伍佰元沒收，如全部或一│
│  │      │        │品並交付價金予乙○○。      │部不能沒收時，以其財產抵償之。      │
├─┼───┼────┼──────────────┼──────────────────┤
│12│乙○○│何志文  │何志文以0000000000號行動電話│乙○○販賣第二級毒品，處有期徒刑柒年│
│  │      ├────┤與乙○○所使用之0000000000號│貳月。上開扣案之電子磅秤1 臺、夾鏈袋│
│  │      │97年3 月│行動電話聯絡，以500 元代價向│1 包，均沒收；上開未扣案之行動電話機│
│  │      │7 日    │乙○○購買甲基安非他命1 包，│貳具（均不含SIM 卡）均沒收，如全部或│
│  │      │        │親赴乙○○位於高雄縣鳳山市天│一部不能沒收時，追徵其價額；未扣案之│
│  │      │        │興街111 之2 號住處拿取上開毒│販毒所得新臺幣伍佰元沒收，如全部或一│
│  │      │        │品並交付價金予乙○○。      │部不能沒收時，以其財產抵償之。      │
├─┼───┼────┼──────────────┼──────────────────┤
│13│乙○○│何志文  │何志文以0000000000號行動電話│乙○○販賣第二級毒品，處有期徒刑柒年│
│  │      ├────┤與乙○○所使用之0000000000號│貳月。上開扣案之電子磅秤1 臺、夾鏈袋│
│  │      │97年3 月│行動電話聯絡，以500 元代價向│1 包，均沒收；上開未扣案之行動電話機│
│  │      │8 日    │乙○○購買甲基安非他命1 包，│貳具（均不含SIM 卡）均沒收，如全部或│
│  │      │        │親赴乙○○位於高雄縣鳳山市天│一部不能沒收時，追徵其價額；未扣案之│
│  │      │        │興街111 之2 號住處拿取上開毒│販毒所得新臺幣伍佰元沒收，如全部或一│
│  │      │        │品並交付價金予乙○○。      │部不能沒收時，以其財產抵償之。      │
└─┴───┴────┴──────────────┴──────────────────┘
附表二（無罪部分）：
┌─┬───┬────┬─────────────────────────────────┐
│編│行為人│販賣對象│                         販賣方式及數量                           │
│號│      │與時間  │                                                                  │
├─┼───┼────┼─────────────────────────────────┤
│1 │乙○○│林靜美  │林靜美以0000000000號行動電話與乙○○所使用之0000000000號行動電話聯│
│  │      ├────┤絡，以1,000元 代價向乙○○購買甲基安非他命，由乙○○送往林靜美位於│
│  │      │96年10月│高雄市○○區○○街12巷18號3 樓住處樓下交付。                      │
│  │      │間至同年│                                                                  │
│  │      │底      │                                                                  │
├─┼───┼────┼─────────────────────────────────┤
│2 │乙○○│林靜美  │林靜美以0000000000號行動電話與乙○○所使用之0000000000號行動電話聯│
│  │      ├────┤絡，以1,000元 代價向乙○○購買甲基安非他命，由乙○○送往林靜美位於│
│  │      │96年10月│高雄市○○區○○街12巷18號3 樓住處樓下交付。                      │
│  │      │間至同年│                                                                  │
│  │      │底      │                                                                  │
├─┼───┼────┼─────────────────────────────────┤
│3 │乙○○│林靜美  │林靜美以0000000000號行動電話與乙○○所使用之0000000000號行動電話聯│
│  │      ├────┤絡，以1,000元 代價向乙○○購買甲基安非他命，由乙○○送往林靜美位於│
│  │      │96年10月│高雄市○○區○○街12巷18號3 樓住處樓下交付。                      │
│  │      │間至同年│                                                                  │
│  │      │底      │                                                                  │
├─┼───┼────┼─────────────────────────────────┤
│4 │乙○○│林靜美  │林靜美以0000000000號行動電話與乙○○所使用之0000000000號行動電話聯│
│  │      ├────┤絡，以1,000元 代價向乙○○購買甲基安非他命，由乙○○送往林靜美位於│
│  │      │96年10月│高雄市○○區○○街12巷18號3 樓住處樓下交付。                      │
│  │      │間至同年│                                                                  │
│  │      │底      │                                                                  │
├─┼───┼────┼─────────────────────────────────┤
│5 │乙○○│林靜美  │林靜美以0000000000號行動電話與乙○○所使用之0000000000號行動電話聯│
│  │      ├────┤絡，以1,000元 代價向乙○○購買甲基安非他命，由乙○○送往林靜美位於│
│  │      │96年10月│高雄市○○區○○街12巷18號3 樓住處樓下交付。                      │
│  │      │間至同年│                                                                  │
│  │      │底      │                                                                  │
├─┼───┼────┼─────────────────────────────────┤
│6 │乙○○│林靜美  │林靜美以0000000000號行動電話與乙○○所使用之0000000000號行動電話聯│
│  │      ├────┤絡，以1,000元 代價向乙○○購買甲基安非他命，由乙○○送往林靜美位於│
│  │      │96年10月│高雄市○○區○○街12巷18號3 樓住處樓下交付。                      │
│  │      │間至同年│                                                                  │
│  │      │底      │                                                                  │
├─┼───┼────┼─────────────────────────────────┤
│7 │乙○○│林靜美  │林靜美以0000000000號行動電話與乙○○所使用之0000000000號行動電話聯│
│  │      ├────┤絡，以1,000元 代價向乙○○購買甲基安非他命，由乙○○送往林靜美位於│
│  │      │96年10月│高雄市○○區○○街12巷18號3 樓住處樓下交付。                      │
│  │      │間至同年│                                                                  │
│  │      │底      │                                                                  │
├─┼───┼────┼─────────────────────────────────┤
│8 │乙○○│林靜美  │林靜美以0000000000號行動電話與乙○○所使用之0000000000號行動電話聯│
│  │      ├────┤絡，以1,000元 代價向乙○○購買甲基安非他命，由乙○○送往林靜美位於│
│  │      │96年10月│高雄市○○區○○街12巷18號3 樓住處樓下交付。                      │
│  │      │間至同年│                                                                  │
│  │      │底      │                                                                  │
└─┴───┴────┴─────────────────────────────────┘


司法院資訊處製作；財團法人民間司法改革基金會備份。
